臺灣桃園地方法院刑事判決　　　　　　　　　　　　九十一年度交易字第二九三號
　　公　訴　人　臺灣桃園地方法院檢察署檢察官
　　被　　　告　甲○○
右列被告因過失傷害案件，經檢察官提起公訴（九十一年度偵字第六四九九號），本
院判決如左：
    主  文
甲○○因過失傷害人，處有期徒刑參月，如易科罰金以參佰元折算壹日。
    事  實
一、甲○○與吳清廉（業經台灣桃園地方法院檢察署檢察官於民國九十一年五月三十
    一日以九十一年度偵字第六四九九號為不起訴處分）、張定國三人，於民國九十
    年十二月八日下午五時四十五分許，共同前往桃園縣中壢市○○○路九十一號乙
    ○○之住處，欲與乙○○談論債務事，抵達右址處，甲○○逕上二樓與乙○○商
    談，乙○○不欲與甲○○談論，甲○○即出手拉扯乙○○，本應注意當時二人係
    站立在樓梯口，於拉扯中隨時有因重心不穩而跌落之可能，且依當時情狀亦無不
    能注意之情事，竟疏未注意，致乙○○自二樓樓梯口跌落至一樓，並因而受有頭
    部外傷併頭皮裂傷及多處背部擦挫傷等傷害。
二、案經乙○○訴請台灣桃園地方法院檢察署檢察官偵查起訴。
    理  由
一、訊據被告甲○○固坦承於右揭時、地與吳清廉、張定國人共同去找乙○○商談，
    惟矢口否認有拉扯及過失傷害之犯行，辯稱：當伊至乙○○住處時，他正要下樓
    ，他一看到伊就上樓，並罵伊，所以伊也罵他，他就動手打伊喉頭，伊一拳就被
    他打倒，伊不知道他為何會跌倒，也不知他的傷是如何來的，伊根本沒有機會打
    到他，他打完伊後就跑到一樓，結果工人就把他圍起來云云，惟查右揭事實業據
    告訴人乙○○指陳在卷，並據証人吳清廉於偵訊時証稱：「．．當天我們是要去
    找謝對帳，甲○○說他知地點，我、楊、張定國同去，開一台車，張開車，當天
    ，謝剛好下樓，楊對謝說，事情趕快解決，謝對楊說：『死老猴，我不跟你說』
    （台語），後來他上樓，楊及張也跟上去，叫他下來談，楊有拉謝下來談，謝緊
    張便跌下樓，楊與謝便又拉拉扯扯，張一直拉開他二人，我因左手斷掉，無法勸
    架，在旁觀看。」（見九十年度他字第二六二三號偵查卷第四十五頁背面至第四
    十六頁正面）等語屬實，核與証人張定國於偵訊時証述：「．．當日『楊』說『
    謝』有帳要對，『謝』亦曾對我說願與『楊』對帳，我們到現場時，現場在蓋房
    子未完工，我與『楊』、『謝』至二樓之後，他二人發生爭執，『謝』跑下樓時
    因樓梯未做好，『謝』因而跌了一下。．．（他二人有拉扯否？）有。」（見前
    開偵查卷第四十九頁背面至第五十頁正面）等語相符，並有壢新醫院開立之診斷
    証明書一紙附卷可稽，應認被告甲○○之前開辯詞，純係畏罪卸責之詞，殊無足
    採。雖告訴人乙○○又指稱：伊並沒有跌下樓來，當時係甲○○帶七、八個人到
    伊住處，伊要衝到門口時，被他們抓住，要抓伊上車，並拿類似木棒的東西打伊
    、踢伊，最後伊才跑到別人家去云云，然查告訴人乙○○於九十年十二月八日向
    台灣桃園地方法院檢察署檢察官提起告訴時，先係稱當日有六人打他（見前開偵
    查卷第三頁背面），於九十一年一月七日偵訊時又改稱當天有八個人拿武器打他
    （見前開偵查卷第二十八頁正面、第二十九頁正面），究竟有幾人、係徒手毆打
    抑係持武器、如持武器係何武器等於本案重要關鍵之處，告訴人乙○○前後均為
    不同之陳述，其之陳述是否屬實已有疑義，參以依告訴人乙○○所提之診斷証明
    書內容為：頭部外傷併頭皮裂傷及多處背部擦挫傷之傷勢，如確有數人分持武器
    毆打，豈可能僅有如此輕微之傷勢？且據告訴人乙○○前開陳述，尚有人以腳踢
    他，則為何其下半身沒有任何傷勢？又如確有七、八人攔住告訴人乙○○一人，
    其豈有趁隙逃逸之機會？再者，經檢察官指揮轄區派出所警員至桃園縣中壢市○
    ○○路九一號附近對鄰居進行訪查，數位鄰居均表示不知情當時現場有發生毆打
    情事，此有察訪紀錄表三紙在卷足憑，倘如告訴人乙○○所言，被告甲○○帶同
    多人至現場圍毆告訴人乙○○，則附近鄰居應無不知情之理，此外復查無其他証
    據足認告訴人乙○○之指訴屬實，尚難僅憑告訴人乙○○之前開片面指訴，遽為
    不利被告犯罪事實之認定。故本件事証明確，被告甲○○之過失犯行洵堪認定，
    應予依法論科。
二、被告甲○○明知其與告訴人乙○○二人站立在二樓樓梯口，如在該處拉扯，隨時
    可能因重力不穩而跌落，而依當時情狀亦無不能注意之情事，竟疏未注意，猶動
    手拉扯告訴人乙○○，致其跌落至一樓而受有傷害，其過失之行為甚明，並與告
    訴人乙○○之傷勢有因果關係，核其所為，係犯刑法第二百八十四條第一項前段
    之過失傷害罪。爰審酌被告之素行、過失之程度、被害人所受之傷勢、事後尚未
    與被害人和解，賠償其損害及犯罪後猶飾卸其詞等一切情狀，量處如主文所示之
    刑，並諭知易科罰金之折算標準，以資懲儆。
據上論斷，應依刑事訴訟法第二百九十九條第一項前段，刑法第二百八十四條第一項
前段、第四十一條第一項前段，罰金罰鍰提高標準條例第一條前段、第二條，判決如
主文。
本案經檢察官許炳文到庭執行職務。
中      華      民      國    九十一    年     十一     月     十二     日
  臺灣桃園地方法院刑事第二庭
                                  法  官  林  恆  吉
右正本證明與原本無異。
如不服本判決，應於判決送達後十日內向本院提出上訴狀( 應附繕本 )，上訴於臺灣
高等法院。
                                  書記官  邱  仲  騏
中      華      民      國    九十一    年     十一     月     十五    日
附錄論罪科刑法條
中華民國刑法第二百八十四條第一項
 (過失傷害罪)
因過失傷害人者，處六月以下有期徒刑、拘役或五百元以下罰金，致重傷
者，處一年以下有期徒刑、拘役或五百元以下罰金。
